【裁判字號】    90,易,40
【裁判日期】    900523
【裁判案由】    恐嚇等
【裁判全文】
臺灣桃園地方法院刑事判決                              九十年度易字第四號
    公  訴  人  臺灣桃園地方法院檢察署檢察官
    被      告  乙○○
                戊○○
右列被告等因恐嚇等案件，經檢察官提起公訴（八十九年度偵字第一五０四二號），
本院判決如左：
        主  文
乙○○服用酒類，不能安全駕駛動力交通工具而駕駛，處罰金壹萬元，如易服勞役，
以參佰元折算壹日。
戊○○以加害自由之事，恐嚇他人，致生危害於安全，處拘役參拾日，如易科罰金以
參佰元折算壹日。
        事  實
一、乙○○明知汽車駕駛人服用酒類後不能安全駕駛動力交通工具者，不得駕車，竟
    自民國八十九年九月二十九日下午二時許起，在友人甲○○位於桃園縣八德市○○路一六七巷一號住處，與友人共同飲用威士忌、啤酒等酒類迄至同日晚二十二
    時餘許，其明知飲用逾量，已達不能安全駕駛動力交通工具之狀態（其嗣經警員
    帶同前往醫院測得血液中所含酒精濃度達一六八／ＭＧ／ＤＬ），詎仍於飲用酒
    類後，在同日晚二十二時三十分許，駕駛車號ＫＹ－四六五六號（起訴書誤載為
    ＫＹ－四六四五號）自小客車，搭載戊○○、甲○○、庚○○、辛○○等人自上
    址出發，沿桃園縣八德市○○路行駛欲至他處拜訪朋友，致生公共危險於同時段
    所有參與道路交通之車輛及行人之安全。嗣於同日晚二十二時四十三分許，行經
    桃園縣八德市○○路大成國小前，因與丁○○所駕駛之車號ＫＲ─八四０六號自
    用小客車發生擦撞，戊○○等人下車後，戊○○竟持手機以加害自由之事對丁○○恫嚇稱：要叫一、二十人將之拖到虎頭山等語，使丁○○心生畏懼，致生危害
    於安全。
二、案經桃園縣警察局八德分局報請臺灣桃園地方法院檢察署檢察官偵查起訴。
        理  由
一、訊據被告乙○○，對右揭犯罪事實坦承不諱，核與證人辛○○、庚○○、甲○○
    等人於警訊及本院審理時證稱：與被告乙○○共同在甲○○住處飲酒之情相符（
    見偵卷第十五頁、第十八頁背面、第二十一頁及背面、本院九十年五月九日審理
    筆錄）。另被告乙○○當日經警員測試，有腳步不穩、測試訊問過程含糊不清、
    意識模糊，注意力無法集中、多話、泥醉之情形，此有警員製作之刑法第一百八
    十五條之三案件測試觀察紀錄表附卷足稽。又被告乙○○經警員帶同前往林口長
    庚醫院抽血檢測結果，其飲酒後血液所含酒精濃度高達一六八／ＭＧ／ＤＬ之事
    實，亦有長庚紀念醫院臨床病理檢驗報告單乙紙在卷可佐。按血液中所含酒精濃
    度，若達一００／ＭＧ／ＤＬ時，將影響駕駛；若達一五０／ＭＧ／ＤＬ，將呈
    現思考、個性行為改變等中毒症狀；若達二００／ＭＧ／ＤＬ，則將呈現步態不
    穩、噁心嘔吐、精神混惑不清晰等中度中毒症狀，此有行政院國軍退除役官兵輔
    導委員會臺北榮民總醫院函附卷可憑。被告乙○○飲酒後測得之血液其所含酒精
    濃度高達一六八／ＭＧ／ＤＬ，客觀上顯已達不能安全駕駛之狀態。是本件事證
    明確，被告乙○○之犯行洵堪認定。
二、另訊據被告戊○○矢口否認有恐嚇之犯行，辯稱：伊當天只是在旁邊看，並未和
    丁○○交談，亦未出言恐嚇云云。惟查，右揭犯罪事實，業據被害人丁○○指訴
    綦詳（見偵卷第二十四頁、本院九十年四月三日訊問筆錄），且與在場證人丙○○證述之情互核相符（見偵卷第二十七頁、本院九十年四月三日訊問筆錄）。參
    以證人庚○○證稱：「（當時）戊○○和辛○○有和被害人發生爭執」、「他（
    指戊○○）喝很多酒，說話很大聲」（見本院九十年五月九日審理筆錄），且其
    於警訊中亦證稱：「我下車即將該人（戊○○）拉開」等語（見偵卷第十九頁）
    ；另證人辛○○亦證稱：「戊○○跟其他我們車上的人．．．，（與被害人）口
    頭上爭執」等語（見本院九十年五月九日審理筆錄）；再佐以目擊證人己○○證
    稱：被告戊○○本欲衝過去打被害人，為另一人阻止，當日辛○○、甲○○、戊○○三人均很兇等語（見本院九十年五月二日訊問筆錄），堪認被告戊○○當日
    非但與被害人丁○○發生爭執，且態度兇悍，顯非僅在旁觀看而已，足證被害人
    丁○○之指述並非子虛。又證人庚○○、甲○○、辛○○等人於本院訊問時，雖
    均證稱並未聽聞被告戊○○恐嚇之語，惟查其三人與被告戊○○均為同車友人，
    於本院訊問及被告戊○○當日說何話語時，或稱：「我不記得」、或稱：「我下
    車看一下車子即到對面，未聽到其他人和被害人說話」、或稱「爭執內容不清楚
    」云云，顯均係閃爍問題而為迴護之詞，自難採信。被告戊○○前開言詞在客觀
    上係屬將來惡害之通知，顯然已足使一般人產生畏懼之感受，經本院訊問被害人
    丁○○，其亦稱聞言後即因此心生畏懼，綜上，被告戊○○所辯洵不足採，本件
    事證明確，其恐嚇犯行堪以認定。
三、核被告乙○○所為，係犯刑法第一百八十五條之三之服用酒類不能安全駕駛動力
    交通工具罪；被告戊○○所為，係犯刑法第三百零五條之恐嚇危害安全罪。爰審
    酌被告二人之生活狀況、品行、犯罪之動機、手段、所生危害、及犯罪後被告乙○○坦承犯行，被告戊○○否認犯行之態度等一切情狀，分別量處如主文所示之
    刑，並就被告乙○○所宣告之刑，諭知易服勞役之折算標準。又本件被告戊○○
    行為後，刑法第四十一條於九十年一月十日經修正公布，並於同年月十二日生效
    ，易科罰金之適用範圍擴大為最重本刑五年以下有期徒刑之罪，並明定併合處罰
    之數罪，如各罪均得易科罰金者，其應執行之刑逾六月時，亦得適用之。是被告
    戊○○犯罪後法律已有變更，雖其所犯恐嚇罪，依修正前刑法第四十一條之規定
    ，原得易科罰金，惟該法條既修正如上，仍屬法律變更，依刑法第二條第一項前
    段之規定，自應適用裁判時之法律即修正後之刑法第四十一條，本院自應就前揭
    對被告戊○○所宣告之刑諭知易科罰金之折算標準。
據上論斷，應依刑事訴訟法第二百九十九條第一項前段，刑法第二條第一項前段、第
一百八十五條之三、第三百零五條、修正後第四十一條第一項前段、第四十二條第二
項，罰金罰鍰提高標準條例第一條前段、第二條，判決如主文。
本案經檢察官李山明到庭執行職務。
中        華        民        國      九十    年    五    月    二十三  日
                                臺灣桃園地方法院刑事第六庭
                                    法  官  林  曉  芳
右正本證明與原本無異。
如不服本判決，應於判決送達後十日內向本院提出上訴狀（應附繕本），上訴於臺灣
高等法院。
                                    書記官  巫  孟  蓉
中        華        民        國      九十    年    五    月    二十四  日
附論罪科刑依據之法條：
刑法第三百零五條
以加害生命、身體、自由、名譽、財產之事恐嚇他人，致生危害於安全者，處二年以
下有期徒刑、拘役或三百元以下罰金。
刑法第一百八十五條之三
服用毒品、麻醉藥品、酒類或其他相類之物，不能安全駕駛動力交通工具而駕駛者，
處一年以下有期徒刑、拘役或三萬元以下罰金。


司法院資訊處製作；財團法人民間司法改革基金會備份。
